臺灣板橋地方法院刑事判決　　　　　　 100年度易字第2955號
公　訴　人　臺灣板橋地方法院檢察署檢察官
被　　　告　鍾光興
上列被告因恐嚇取財案件，經檢察官提起公訴（100 年度偵字第
5193號），被告於準備程序中就起訴事實為有罪之陳述，經告知
簡式審判程序之旨，並聽取當事人之意見後，進行簡式審判程序
，本院判決如下：
    主      文
鍾光興意圖為自己不法之所有，以恐嚇使人將本人之物交付，未
遂，累犯，處有期徒刑肆月，如易科罰金，以新臺幣壹仟元折算
壹日。扣案0000000000號行動電話（含SIM 卡壹張）壹具、電腦
主機壹臺、性愛光碟壹片均沒收。
    事      實   
一、鍾光興於民國96年間因違反商業會計法案件，經臺灣臺北地
    方法院以97年度簡字第5044號判決判處有期徒刑7 月，經減
    刑為有期徒刑3 月又15日確定，於98年3 月20日易科罰金執
    行完畢。於97年間因違反兒童及少年性交易防制條例案件，
    經臺灣臺北地方法院以97年度訴字第1685號判決判處有期徒
    刑3 月確定，於98年2 月9 日易科罰金執行完畢。猶不知警
    惕，基於意圖為自己不法所有之犯意，於99年9 、10月間起
    ，以其所有之0000000000號行動電話傳送簡訊至吳雪香所持
    用之行動電話，向吳雪香恫稱其持有渠等交往期間所拍攝之
    性愛光碟，以此要脅吳雪香交付新臺幣（下同）500,000 元
    ，然遭吳雪香拒絕，鍾光興即再傳送其與吳雪香交往期間所
    拍攝吳雪香之照片至吳雪香FACEBOOK網頁，以示其確持有所
    稱之性愛光碟，吳雪香亦不予理會，鍾光興仍不欲罷手，復
    撥打電話至吳雪香之夫林士欽所任職之公司，向接聽電話之
    林士欽秘書劉筠軒宣稱其握有吳雪香偷情光碟，詢問有無興
    趣等語，劉筠軒不予回應，並將上情告知林士欽轉知吳雪香
    ，吳雪香因恐鍾光興散佈光碟，而詢鍾光興意欲如何，鍾光
    興即向之恫稱須給付200,000 元以解決此事，經吳雪香討價
    還價，鍾光興應允吳雪香交付165,000 元取回光碟。後吳雪
    香因覺不妥而報警，警方遂於100 年3 月2 日20時許，鍾光
    興前往新北市○○區○○街108 巷36號欲向吳雪香取款時當
    場查獲鍾光興，鍾光興因而未取得款項，並經警在其位於新
    北市○○區○○街108 巷62號3 樓租屋處扣得其所有，供其
    為前開恐嚇犯行所用之0000000000號行動電話1 具（含SIM
    卡1 張）、電腦主機1 台、性愛光碟1 片。
二、案經臺北市政府警察局大同分局移送臺灣板橋地方法院檢察
    署檢察官偵查起訴。
    理      由
一、本件被告所犯係死刑、無期徒刑、最輕本刑為3 年以上有期
    徒刑以外之罪，其於準備程序中就被訴事實為有罪之陳述，
    經法官告知簡式審判程序之旨，並聽取公訴人、被告之意見
    後，依刑事訴訟法第273 條之1 第1 項規定進行簡式審判程
    序審理，核先敘明。
二、上揭犯罪事實，業據被告鍾光興於本院審理時坦承不諱（見
    本院100 年10月25日準備程序筆錄、同日審判筆錄），並有
    證人吳雪香於警詢、檢察官偵查中之證述可資佐證（見100
    年度偵字第5193號偵查卷第15至24頁、第72至74頁），且有
    卷附簡訊照片（見前開偵查卷第25至40頁）、扣案00000000
    00號行動電話1 具（含SIM 卡1 張）、電腦主機1 台、性愛
    光碟1 片可資佐證，足認被告鍾光興前開自白與事實相符，
    應堪採信。本件罪證明確，被告鍾光興犯行堪以認定，應依
    法論科。
三、核被告鍾光興所為，係犯刑法第346 條第3 項、第1 項恐嚇
    取財未遂罪。被告雖先後以傳送簡訊、電話聯絡之方式向吳
    雪香傳達惡害，然其前開舉措均係為達其向吳雪香恐嚇取財
    之目的，被告顯係基於一個決意，密切實施相似手法，持續
    侵害同一法益，各行為之獨立性極為薄弱，依一般社會健全
    觀念難以強行分開，在時空上具有密接性，依社會通念認以
    評價為一罪較適當，以免過度評價，造成刑罰過重之不合理
    現象，應合為包括之一行為予以評價，論以接續犯。被告已
    著手於恐嚇取財犯罪行為之實行，然未及取得款項即為警查
    獲，為未遂犯，應依刑法第25條第2 項減輕其刑。被告有如
    事實欄所示之論罪科刑及執行完畢情形，有臺灣高等法院被
    告前案紀錄表1 份附卷可稽，其於徒刑執行完畢後，5 年以
    內再故意犯本件有期徒刑以上之罪，為累犯，應依刑法第47
    條第1 項之規定加重其刑。爰審酌被告正值青壯，不思以正
    途營生，竟利用持有前與被害人交往期間拍攝之私密照片一
    再要脅被害人，其心態及所為至為可議，惟衡其係以口頭或
    傳送簡訊方式通知惡害，而所通知之惡害為散佈私密照片，
    雖造成被害人恐其名譽受損之虞，然相較以武力強暴方式威
    嚇人身安全之情節為輕，及考量其素行、犯罪動機、智識程
    度、生活狀況，其犯罪後於本院審理時坦承犯行，非無悔意
    ，犯罪後態度尚可等一切情狀，量處如主文所示之刑，並諭
    知易科罰金之折算標準，以示懲儆。扣案0000000000號行動
    電話1 具（含SIM 卡1 張）、電腦主機1 台、性愛光碟1 片
    ，均係被告鍾光興所有，用以犯本件恐嚇取財犯行所用一節
    ，業據被告鍾光興於本院審理時供陳明確，屬被告所有供犯
    罪所用之物，均應依刑法第38條第1 項第2 款之規定諭知沒
    收。
據上論斷，應依刑事訴訟法第299 條第1 項前段、第273 條之1
第1 項、刑法第346 條第1 項、第3 項、第25條、第47條第1 項
、第41條第1 項前段、第38條第1 項第2 款，刑法施行法第1 條
之1 第1 項、第2 項前段，判決如主文。
本案經檢察官李安蕣到庭執行職務。
中    華    民    國   100    年    11    月    15    日
                  刑事第二十二庭  法  官  何燕蓉
如不服本判決，應於判決送達後10日內向本院提出上訴狀（應附
繕本），其未敘述上訴理由者，應於上訴期間屆滿後20日內補提
理由書狀於本院，上訴於臺灣高等法院。
上列正本證明與原本無異。
                                  書記官  金和國
中    華    民    國   100    年    11    月    16    日
附錄本案論罪科刑法條全文：
中華民國刑法第346條
意圖為自己或第三人不法之所有，以恐嚇使人將本人或第三人之
物交付者，處 6 月以上 5 年以下有期徒刑，得併科 1 千元以
下罰金。
以前項方法得財產上不法之利益，或使第三人得之者，亦同。
前二項之未遂犯罰之。